臺灣高雄地方法院刑事判決　　　　　　　96年度易字第1002號
公　訴　人　臺灣高雄地方法院檢察署檢察官
被　　　告　丙○○
　　　　　　　　　　　20號
上列被告因竊盜案件，經檢察官提起公訴（96年度偵字第5097號
），嗣因被告就被訴事實為有罪之陳述，經本院告知簡式審判程
序意旨，並聽取公訴人及被告之意見後，本院合議庭裁定由受命
法官獨任依簡式審判程序審理，判決如下：
    主  文
丙○○犯竊盜未遂罪，累犯，處有期徒刑肆月，如易科罰金，以
新台幣壹仟元折算壹日。
    事  實
一、丙○○前於民國88年間因竊盜案件，經臺灣屏東地方法院以
    88年度易字第316 號判處有期徒刑3 年，並經上訴臺灣高等
    法院高雄分院以88年度上易字第1965號撤銷改判有期徒刑1
    年2 月確定，嗣於93年6 月30縮短刑期執行完畢。詎仍不知
    悔改，於96年2 月7 日下午2 時30分許（起訴書誤載為2時
    40分許），在位於高雄縣鳥松鄉○○路2 號之「中正鴿會」
    前，見乙○○所承租使用之車牌號碼Z8-480號營業小客車（
    登記名義人為百羚交通有限公司）停放該處而無人看管，竟
    基於意圖為自己不法所有之竊盜犯意，撿拾路邊之石頭砸毀
    上開小客車之右前車窗玻璃（毀損部分業據撤回告訴），再
    以身體伸進該小客車內竊取財物，於尋覓財物正欲行竊之際
    ，適為乙○○發現制止而未遂，並經報警查獲。
二、案經高雄縣政府警察局仁武分局報請臺灣高雄地方法院檢察
    署檢察官偵查起訴。
    理  由
一、按本件被告丙○○所犯係死刑、無期徒刑、最輕本刑為3 年
    以上有期徒刑以外之罪，其於準備程序就前揭被訴事實為有
    罪之陳述，經受命法官告知簡式審判程序之旨，並聽取其與
    公訴人之意見後，本院認無不得或不宜改依簡式審判程序進
    行之處，爰依刑事訴訟法第273 條之1 第1 項、第284 條之
    1 ，裁定本件由受命法官獨任進行簡式審判程序，合先敘明
    。
二、上揭犯罪事實，業據被告丙○○於本院審理時坦承不諱，核
    與證人即被害人乙○○證述情節相符，並有現場照片6 張及
    被告持以為上開犯行之石頭1 個扣案足佐（見本警卷第22至
    24、12頁），堪認被告之自白核與事實相符，本件事證明確
    ，被告前揭犯行，洵堪認定。
三、按「刑法第321 條第1 項第3 款攜帶兇器竊盜罪，所稱之兇
    器，乃依一般社會觀念足以對人之生命、身體、安全構成威
    脅，而具有危險性之『器械』而言，已見前述（關於『器械
    』一語，參見社會秩序維護法第63條第1 項第1 款無正當理
    由攜帶具有殺傷力之『器械』；及本院79年臺上字第5253號
    判例之螺絲起子為足以殺傷人生命、身體之『器械』用語）
    。而磚塊、石頭乃自然界之物質，尚難謂為通常之『器械』
    ，從而持磚塊、石頭砸毀他人車窗竊盜部分，尚難論以攜帶
    兇器竊盜罪。」最高法院92年度台非字第38號判決著有明文
    。則被告撿拾路上石頭砸毀上開營業小客車車窗玻璃之行為
    ，核諸上開最高法院判決意旨，應係犯刑法第320 條第3 項
    、第1 項之竊盜未遂罪。公訴人認被告係犯刑法第321 條第
    2 項、第1 項第3 款之攜帶兇器加重竊盜未遂，尚有未洽，
    起訴法條應予變更。被告已著手於犯罪行為之實行，惟未生
    竊得財物之結果，其犯罪行為尚屬未遂，爰依刑法第25條第
    2 項之規定減輕其刑。又被告前於88年間竊盜案件，經臺灣
    屏東地方法院以88年度易字第316 號判處有期徒刑3 年，並
    經上訴臺灣高等法院高雄分院以88年度上易字第1965號撤銷
    改判有期徒刑1 年2 月確定，嗣於93年6 月30縮短刑期執行
    完畢等情，此有臺灣高等法院被告前案紀錄表1 份在卷可憑
    ，其於有期徒刑執行完畢後，5 年內故意再犯上開有期徒刑
    以上之罪，係屬累犯，應依刑法第47條第1 項之規定加重其
    刑，並與前開未遂犯之減輕事由，應法先加重後減輕之。爰
    審酌被告不思以正當方式取得財物，竟貪圖私慾，竊取他人
    之物，侵害他人之財產安全，且被告曾有竊盜前科，並經執
    行有期徒刑完畢，仍不知悔改，再犯本件竊盜犯行，顯見其
    並無真心悔改之意，惟念其於犯後坦承犯行，態度尚佳，且
    與告訴人成立和解，有和解書1 份在卷可稽（見本院卷第37
    頁），致力降低其犯罪後所造成之損害等一切情狀，量處如
    主文所示之刑，並考量本件犯罪情節之輕重，及被告係高職
    畢業，職業為水泥工，經濟狀況勉持等情，有警詢筆錄1 份
    足稽，諭知如易科罰金以新臺幣1, 000元折算1 日，以資懲
    儆。至扣案石頭1 個，雖係被告持以毀損車窗玻璃所用之物
    ，惟該石頭係隨地檢拾而得，非被告所有，爰不宣告沒收之
    。
四、不另為不受理部分：
一、公訴意旨另以：被告於96年2 月7 日下午2 時30分許，在位
    於高雄縣鳥松鄉○○路2 號之「中正鴿會」前，見乙○○所
    承租使用之車牌號碼Z8-480號營業小客車（登記名義人為百
    羚交通有限公司）停放該處而無人看管，竟基於意圖為自己
    不法所有之竊盜犯意，撿拾路邊之石頭砸毀上開自小客車之
    右前車窗玻璃，再以身體伸進該小客車內竊取財物，因認被
    告此部分另涉犯刑法第354 條之毀損罪嫌等語。然按告訴乃
    論之罪，告訴經撤回者者，法院應諭知不受理之判決，刑事
    訴訟法第303 條第3 款定有明文。經查，告訴人乙○○已於
    96年4 月13日具狀撤回毀損告訴，有撤回告訴狀1 紙附卷可
    稽（見本院卷第38、39頁），是此部分原應為不受理判決之
    諭知，惟因毀損部分與前開論罪科刑部分，具有想像競合犯
    之裁判上一罪關係，本院依審判不可分原則，爰不另為不受
    理之諭知，併予說明。
據上論斷，應依刑事訴訟法第299 條第1 項前段、第300 條、第
284 條之1 ，刑法第320 條第3 項、第1 項、第25條第2 項、第
47條第1 項、第41條第1 項前段，刑法施行法第1 條之1 ，判決
如主文。
本案經檢察官甲○○到庭執行職務。
中　　華　　民　　國　　96　　年　　4 　　月　　14　　日
                  刑事第三庭    法　官  錢衍蓁
如不服本判決，應於判決送達後10日內，向本院提出上訴狀。
以上正本證明與原本無異。
中　　華　　民　　國　　96　　年　　4 　　月　　14　　日
　　　　　　　　　　　　　　　　書記官  秦富潔
附錄本件論罪科刑適用之法條：
中華民國刑法第320條
意圖為自己或第三人不法之所有，而竊取他人之動產者，為竊盜
罪，處5 年以下有期徒刑、拘役或新臺幣15,000 元以下罰金。
意圖為自己或第三人不法之利益，而竊佔他人之不動產者，依前
項之規定處斷。
前二項之未遂犯罰之。
